---
title: ''
output: html_document
---

```{r setup, include=FALSE}
knitr::opts_chunk$set(echo = TRUE)
```

```{r, message = FALSE, warning = FALSE}
  source("jordan_util.R")
  library(QZ)
  library(plotrix)
```

## Реализация EOSSA для случая кратных корней

```{r}
  set.seed(15)
  print_roots <- function(ssa_obj, ecomp_num, cl_eps = 3e-4){
    w_length <- ssa_obj$window
    U <- ssa_obj$U[,1:ecomp_num]
    V <- ssa_obj$V[,1:ecomp_num]
    vals <- diag(ssa_obj$sigma[1:ecomp_num])
    if (is.null(V)){
      svd_res <- svd(Rssa:::hankel(s$F))
      U <- (svd_res$u)[,1:ecomp_num]
      V <- (svd_res$v)[,1:ecomp_num]
      vals <- diag((svd_res$d)[1:ecomp_num])
    }
    
    P_low <- U[1:(w_length - 1),]
    P_up <- U[2:w_length,]
    M <- Rssa:::tls.solve(P_low, P_up) # Матрица сдвига
    
    dec <- eigen(M)
    #roots <- parestimate(ssa_obj, groups = list(1:ecomp_num), method = "esprit")$roots#
    roots <- dec$values
    plot_roots(roots)
    res <- clusterize_roots(roots, cl_eps)
    print("Корни")
    print(res$roots)
    print("Кратности")
    print(res$multiplicities)
    
    print("Разложение М")
    print(eigen(M)$values)
  }

  plot_roots <- function(roots){
    plot(roots, asp = 1, xlim = c(-1,1), ylim = c(-1,1))  
    draw.circle(0,0,1,nv=1000,border=NULL,col=NA,lty=1,lwd=1)
  }
  
  eossa_exp <- function(ssa_obj, ecomp_num, cl_eps = 3e-4){
    w_length <- ssa_obj$window
    U <- ssa_obj$U[,1:ecomp_num]
    V <- ssa_obj$V[,1:ecomp_num]
    vals <- diag(ssa_obj$sigma[1:ecomp_num])
    if (is.null(V)){
      svd_res <- svd(Rssa:::hankel(s$F))
      U <- (svd_res$u)[,1:ecomp_num]
      V <- (svd_res$v)[,1:ecomp_num]
      vals <- diag((svd_res$d)[1:ecomp_num])
    }
    
    P_low <- U[1:(w_length - 1),]
    P_up <- U[2:w_length,]
    M <- Rssa:::tls.solve(P_low, P_up) # Матрица сдвига
    
    dec <- eigen(M)
    #roots <- parestimate(ssa_obj, groups = list(1:ecomp_num), method = "esprit")$roots#
    roots <- dec$values
    plot_roots(roots)
    res <- clusterize_roots(roots, cl_eps)
    print("Корни")
    print(res$roots)
    print("Кратности")
    print(res$multiplicities)
    
    print("Разложение М")
    print(eigen(M)$values)
    
    basis <- get_all_basis(M, res$roots, res$multiplicities)
    
    if (nrow(basis$basis) > ncol(basis$basis)){
      print("Wrong basis")
      return(numeric(0))
    }
    
    jordan_basis <- basis$basis
    jordan_basis_inv <- qr.solve(jordan_basis)
    components <- list()
    
    left <- U %*% jordan_basis
    right <- numeric(0)
    if (is.complex(V))
      right <- jordan_basis_inv %*% vals %*% H(V)
    else
      right <- jordan_basis_inv %*% vals %*% t(V)
    
    prev_m <- 0
    left_side <- numeric(0)
    right_side <- numeric(0)
    
    for (i in 1:length(res$roots)){
      
      if (res$multiplicities[i] == 1){
        left_side <- matrix(left[,(1 + prev_m):(prev_m + 1)], ncol = 1)
        right_side <- matrix(right[(1 + prev_m):(prev_m + 1),], nrow = 1)
      }
      else{
        left_side <- left[,(1 + prev_m):(prev_m + res$multiplicities[i])]
        right_side <- right[(1 + prev_m):(prev_m + res$multiplicities[i]),]
      }
      
      components[[i]] <- Rssa::hankel(left_side %*% right_side)
      hm <- left_side %*% right_side
      prev_m <- prev_m + res$multiplicities[i]
    }
    return(components)
  }
  
  
  
  time_series_stamps1 = 1:100
  time_series_stamps2 = 1:50
```

```{r}
  get_shift_matrix <- function(ssa_obj, ecomp_num) {
    w_length <- ssa_obj$window
    U <- ssa_obj$U[,1:ecomp_num]
    V <- ssa_obj$V[,1:ecomp_num]
    vals <- diag(ssa_obj$sigma[1:ecomp_num])
    if (is.null(V)){
      svd_res <- svd(Rssa:::hankel(ssa_obj$F))
      U <- (svd_res$u)[,1:ecomp_num]
      V <- (svd_res$v)[,1:ecomp_num]
      vals <- diag((svd_res$d)[1:ecomp_num])
    }
    
    P_low <- U[1:(w_length - 1),]
    P_up <- U[2:w_length,]
    M <- Rssa:::tls.solve(P_low, P_up) # Матрица сдвига
    return(M)
  }

  #Здесь считаем, что матрица известна
  eossa_exp2 <- function(ssa_obj, ecomp_num, shift_matrix, cl_eps = 3e-4){
    w_length <- ssa_obj$window
    U <- ssa_obj$U[,1:ecomp_num]
    V <- ssa_obj$V[,1:ecomp_num]
    vals <- diag(ssa_obj$sigma[1:ecomp_num])
    if (is.null(V)){
      svd_res <- svd(Rssa:::hankel(ssa_obj$F))
      U <- (svd_res$u)[,1:ecomp_num]
      V <- (svd_res$v)[,1:ecomp_num]
      vals <- diag((svd_res$d)[1:ecomp_num])
    }
    
    M <- shift_matrix # Матрица сдвига
    
    dec <- eigen(M)
    roots <- dec$values
    plot_roots(roots)
    res <- clusterize_roots(roots, cl_eps)
    print("Корни")
    print(res$roots)
    print("Кратности")
    print(res$multiplicities)
    
    print("Разложение М")
    print(eigen(M)$values)
    
    basis <- get_all_basis(M, res$roots, res$multiplicities)
    
    if (nrow(basis$basis) != ncol(basis$basis)){
      print("Wrong basis")
      return(numeric(0))
    }
    
    jordan_basis <- basis$basis
    jordan_basis_inv <- qr.solve(jordan_basis)
    components <- list()
    
    left <- U %*% jordan_basis
    right <- numeric(0)
    if (is.complex(V))
      right <- jordan_basis_inv %*% vals %*% H(V)
    else
      right <- jordan_basis_inv %*% vals %*% t(V)
    
    prev_m <- 0
    left_side <- numeric(0)
    right_side <- numeric(0)
    
    for (i in 1:length(res$roots)){
      
      if (res$multiplicities[i] == 1){
        left_side <- matrix(left[,(1 + prev_m):(prev_m + 1)], ncol = 1)
        right_side <- matrix(right[(1 + prev_m):(prev_m + 1),], nrow = 1)
      }
      else{
        left_side <- left[,(1 + prev_m):(prev_m + res$multiplicities[i])]
        right_side <- right[(1 + prev_m):(prev_m + res$multiplicities[i]),]
      }
      
      components[[i]] <- Rssa::hankel(left_side %*% right_side)
      hm <- left_side %*% right_side
      prev_m <- prev_m + res$multiplicities[i]
    }
    return(components)
  }
```

# Примеры с шумом

Рассматривается следующее упрощение. Мы будем считать, что известна сдвиговая матрица для ряда без шума. Ранее было получено, что невозможно корректно задать собственные подпространства при помощи жорданового базиса в случаях с шумом (т.е. описать модель кратными корнями).

## Пример 1.


```{r}
  polynomial <- function(j) {
    return(4.7 - 3e-2 * j + 4.6e-4 * j ^ 2)
  }
```

```{r}
  time_series <- polynomial(time_series_stamps1)
  time_series_noise <- time_series + rnorm(length(time_series), sd = 0.05)
```

```{r}
  s <- ssa(time_series_noise, L = 50)
  s2 <- ssa(time_series, L = 50)
  M <- get_shift_matrix(s2, 3)
  res <- eossa_exp2(s, 3, M, 1)
```

```{r}
  eossa_old <- eossa(s, nested.groups = list(1:3), k = 1, solve.method = "tls")
  res_old <- reconstruct(eossa_old, groups = eossa_old$iossa.groups)
```

Результат обычного EOSSA

```{r}
  print(paste0("Сумма модулей ошибки: ", sum(abs(time_series - res_old$F1))))
```
Результат обобщенного EOSSA

```{r}
  print(paste0("Сумма модулей ошибки: ", sum(abs(time_series - res[[1]]))))
```

## Пример 2.

Возьмем полином степени 6.

```{r}
  polynomial <- function(j) {
    return(4.7 - 3e-2 * j + 4.6e-4 * j ^ 2 - 5.3e-6 * j ^ 3 + 6e-8 * j ^ 4 - 4e-10 * j ^ 5 - 2e-12 * j ^ 6)
  }
```

```{r}
  time_series <- polynomial(time_series_stamps1)
  time_series_noise <- time_series + rnorm(length(time_series), sd = 0.01)
```

```{r}
  s <- ssa(time_series_noise, L = 50)
  s2 <- ssa(time_series, L = 50)
  M <- get_shift_matrix(s2, 7)
  res <- eossa_exp2(s, 7, M, 1)
```

```{r}
  eossa_old <- eossa(s, nested.groups = list(1:7), k = 1, solve.method = "tls")
  res_old <- reconstruct(eossa_old, groups = eossa_old$iossa.groups)
```

Результат обычного EOSSA

```{r}
  print(paste0("Сумма модулей ошибки: ", sum(abs(time_series - res_old$F1))))
```
Результат обобщенного EOSSA

```{r}
  print(paste0("Сумма модулей ошибки: ", sum(abs(time_series - res[[1]]))))
```

## Пример 3.

Попробуем теперь посмотреть на сложные ряды.

Построим тренд с помощью корня $\mu_1 = 0.98$ кратности $m_1 = 2$ и корня $\mu_2 = 1.02$ кратности $m_2 = 2$. Также добавим гармонику $0.4 \mathsf{cos}(\frac{2\pi n}{12})$.

```{r}
  mu1 = 0.98
  
  mu2 = 1.02
  
  comp1 <- function(j) {
    return((5.3 - 0.03 * j) * mu1 ^ j)
  }
  
  comp2 <- function(j) {
    return((-2.7 + 0.08 * j) * mu2 ^ j)
  }
  
  comp3 <- function(j) {
    return (0.4 * cos(2 * pi * j / 12))
  }
  
  comps <- list()
  comps[[1]] <- comp1(time_series_stamps1)
  comps[[2]] <- comp2(time_series_stamps1)
  comps[[3]] <- comp3(time_series_stamps1)
```

```{r}
  time_series <- comp1(time_series_stamps1) + comp2(time_series_stamps1) + comp3(time_series_stamps1)
  time_series_noise <- time_series + rnorm(length(time_series), sd = 0.01)
```

```{r}
  s <- ssa(time_series_noise, L = 50)
  s2 <- ssa(time_series, L = 50)
  M <- get_shift_matrix(s2, 6)
  res <- eossa_exp2(s, 6, M, 3e-2)
```

```{r}
  eossa_old <- eossa(s, nested.groups = list(1:6), k = 3, solve.method = "tls")
  res_old <- reconstruct(eossa_old, groups = eossa_old$iossa.groups)
```

Результат обычного EOSSA

```{r}
  print(paste0("Сумма модулей ошибки, первая компонента: ", sum(abs(comps[[1]] - res_old$F2))))
```
```{r}
  print(paste0("Сумма модулей ошибки, первая компонента: ", sum(abs(comps[[2]] - res_old$F1))))
```

```{r}
  print(paste0("Сумма модулей ошибки, первая компонента: ", sum(abs(comps[[3]] - res_old$F3))))
```

Результат обобщенного EOSSA

```{r}
  print(paste0("Сумма модулей ошибки, первая компонента: ", sum(abs(comps[[1]] - res[[2]]))))
```

```{r}
  print(paste0("Сумма модулей ошибки, вторая компонента: ", sum(abs(comps[[2]] - res[[1]]))))
```

```{r}
  print(paste0("Сумма модулей ошибки, третья компонента: ", sum(abs(comps[[3]] - res[[3]] - res[[4]]))))
```

## Пример 4.

Еще раз усложним задачу. Построим тренд с помощью корня $\mu_1 = -0.92$ кратности $m_1 = 2$. Также добавим гармоники $15.5 \mathsf{cos}(\frac{2\pi n}{12})$ и $20 \mathsf{cos}(\frac{2\pi n}{3} - \frac{\pi}{3})$. 

```{r}
  mu1 = -0.92
  
  comp1 <- function(j) {
    return((-25 - 0.33 * j + 1e-2 * j ^ 2 - 3.5e-4 * j ^ 3) * mu1 ^ j)
  }
  
  comp2 <- function(j){
    return(15.5 * cos(2 * pi * j / 12))
  }
  
  comp3 <- function(j){
    return(20 * cos(2 * pi * j / 3 - pi / 3))
  }
  
  comps <- list()
  comps[[1]] <- comp1(time_series_stamps2)
  comps[[2]] <- comp2(time_series_stamps2)
  comps[[3]] <- comp3(time_series_stamps2)
```

```{r}
  time_series <- comp1(time_series_stamps2) + comp2(time_series_stamps2) + comp3(time_series_stamps2)
  time_series_noise <- time_series + rnorm(length(time_series), sd = 0.01)
```

```{r}
  s <- ssa(time_series_noise, L = 24)
  s2 <- ssa(time_series, L = 24)
  M <- get_shift_matrix(s2, 8)
  res <- eossa_exp2(s, 8, M, 3e-2)
```

```{r}
  eossa_old <- eossa(s, nested.groups = list(1:8), k = 3, solve.method = "tls")
  res_old <- reconstruct(eossa_old, groups = eossa_old$iossa.groups)
```

Результат обычного EOSSA

```{r}
  print(paste0("Сумма модулей ошибки, первая компонента: ", sum(abs(comps[[1]] - res_old$F3))))
```
```{r}
  print(paste0("Сумма модулей ошибки, первая компонента: ", sum(abs(comps[[2]] - res_old$F1))))
```

```{r}
  print(paste0("Сумма модулей ошибки, первая компонента: ", sum(abs(comps[[3]] - res_old$F2))))
```

Результат обобщенного EOSSA

```{r}
  print(paste0("Сумма модулей ошибки, первая компонента: ", sum(abs(comps[[1]] - res[[2]]))))
```

```{r}
  print(paste0("Сумма модулей ошибки, вторая компонента: ", sum(abs(comps[[2]] - res[[1]] - res[[5]]))))
```

```{r}
  print(paste0("Сумма модулей ошибки, третья компонента: ", sum(abs(comps[[3]] - res[[3]] - res[[4]]))))
```