---
title: "R Notebook"
output:
  html_document
---

## Алгоритм

Задача: необходимо для заданной матрицы найти ее каноническое жорданово представление.

Пусть умеем устойчиво считать ранг матрицы, проверять ортогональность можно через скалярное произведение.

Алгоритм:

1. Найти собственные числа матрицы, сделать кластеризацию (здесь есть некоторые проблемы).

2. Пусть $\mathbf{B} = \mathbf{A} - \lambda \mathbf{E}$. Найдем такое минимальное $k \geq 0$, что $rank \mathbf{B}^k = rank \mathbf{B}^{k + 1}$.

3. Возьмем факторные вектора матрицы $\mathbf{B} ^ {k}$ такие, что они соответствуют $\varepsilon$-малым сингулярным числам и при этом ортогональны (в смысле скалярное произведение меньше некоторого $\varepsilon _0$) факторным векторам матрицы $\mathbf{B}^{k - 1}$, которые соответствуют $\varepsilon$-малым сингулярным числам.
```{r}
  library(matrixcalc)
  library(Matrix)
  library(lmreg)
```

```{r}
  eps <- 5 * 1e-7
  matrix_power <- function(A, N)
  {
    if (N == 0) return (diag(nrow(A)))
    if (N == 1)  return (A)
    return (A %*% matrix_power(A, N - 1))
  }

   get_vec_basis <- function(vecs){
     
    if (ncol(vecs) == 1){
      if (sum(abs(vecs)) < eps)
        return(list("basis" = numeric(0), "indices" = numeric(0)))
      return(list("basis" = vecs, "indices" = c(1)))
    }
    res <- numeric(0)
    indices <- numeric(0)
    for (i in 1:ncol(vecs))
      if (sum(abs(vecs[,i])) > eps){
        res <- as.matrix(vecs[,i], ncol = 1)
        indices <- c(indices, i)
        break
      }
    for (i in 1:ncol(vecs)){
      coefs <- qr.solve(res, as.matrix(vecs[,i], ncol = 1))
      if (sum(abs(vecs[,i])) > eps){
        if ( norm(abs(coefs)) < eps){
          indices <- c(indices, i)
          res <- cbind(res, vecs[,i])
        }
        else if ( norm(abs(res %*% coefs - as.matrix(vecs[,i], ncol = 1))) > eps ){
          indices <- c(indices, i)
          res <- cbind(res, vecs[,i])
        }
      }
    }
    
    return(list("basis" = res, "indices" = indices))
   }
   
   my_compbasis <- function(vecs){
     res <- get_coef(diag(1, nrow = nrow(vecs)), vecs, nrow(vecs) - ncol(vecs))
     return(res)
   }
  
  get_orthogonal_vec <- function(vecs){
    return(my_compbasis(get_vec_basis(vecs)$basis))
  }

  

  get_kernel_basis <- function(B, num){
    if (num == 0)
      return(numeric(0))
    if (num == 1)
      return(as.matrix(get_orthogonal_vec(t(B))[,1], ncol = 1))
    else
      return(get_orthogonal_vec(t(B))[,1:num])
  }
  
  #Функция ищет нужное количество векторов ортогональных базису basis2 из пространства, которое соответствует basis1 
  #Используется для поиска базиса ядра оператора
  #basis1 это вектора, по которым строим линейные комбинации
  #basis2 это вектора которым линейная комбинация должна быть ортогональна
  get_coef <- function(basis1, basis2, num_vecs){
        vecs <- basis1
        res_basis <- basis2
        
        added_basis <- numeric(0)
        S <- t(res_basis) %*% vecs
        
        types <- numeric(0)
        added_vecs <- 0
        index <- 1
        added_0_vecs <- numeric(0)
        
        while((index <= ncol(S)) & (added_vecs < num_vecs)){
          if (row_norm(S[,index]) < eps){
            added_vecs <- added_vecs + 1
            added_0_vecs <- cbind(added_0_vecs, vecs[,index])
          }
          index <- index + 1
        }

        if (added_vecs < num_vecs){
          while(added_vecs < num_vecs){
            S <- t(res_basis) %*% vecs
            
            rk_s <- rankMatrix(S, tol = 1e-7)
            if (rk_s == 1){
              #Берем ненулевой элемент
              n0_index <- numeric(0)
              for (i in 1:ncol(S)){
                if (abs(S[1,i]) > eps){
                  n0_index <- i
                  break
                }
              }
              coef <- rep(1, ncol(S))
              alpha <- -sum(S[1,-n0_index]) / S[1,n0_index]
              coef[n0_index] <- alpha
              
              
              res_basis <- cbind(res_basis, vecs %*% matrix(coef, ncol = 1))
              added_basis <- cbind(added_basis, vecs %*% matrix(coef, ncol = 1))
              added_vecs <- added_vecs + 1
              next
            }
            
            s_basis <- get_vec_basis(S)

            index1 <- 1
            not_basis_index <- 1
            
            while (not_basis_index <= nrow(basis1)){
              if (row_norm(S[,not_basis_index]) < eps){
                not_basis_index <- not_basis_index + 1
              }
              else{
                if (index1 <= length(s_basis$indices)){
                  if (s_basis$indices[index1] == not_basis_index){
                    index1 <- index1 + 1
                    not_basis_index <- not_basis_index + 1
                  }
                  else
                    break
                }
                else
                  break
              }
              
            }
            
            if (not_basis_index == nrow(basis1) + 1)
              break
            
            coef <- rep(0,ncol(S))
            coef[not_basis_index] <- 1
            
            coef_basis <- qr.solve(s_basis$basis, -S[,not_basis_index])
            for (i in 1:length(s_basis$indices)){
              coef[s_basis$indices[i]] <- coef_basis[i]
            }
          
            
            res_basis <- cbind(res_basis, vecs %*% matrix(coef, ncol = 1))
            added_basis <- cbind(added_basis, vecs %*% matrix(coef, ncol = 1))
            added_vecs <- added_vecs + 1
          }
        }
        return (cbind(added_basis,added_0_vecs))
        
  }
  
  #Эта функция берет векторы из basis1, которые линейно независимы с векторами из basis2
  #Я пришел к выводу, что использовать эту функцию, а не поиск ортогональных векторов, для построения базиса более корректно
  get_lin_ind <- function(basis1, basis2, num_vecs){
    added_num <- 0
    added_vecs <- numeric(0)
    for (i in 1:ncol(basis1)){
      if (added_num == num_vecs)
        break
      
      row_basis <- get_vec_basis(t(basis2))
      basis2_corr <- t(row_basis$basis)
      b_corr <- basis1[row_basis$indices,i]
      
      #Линейная независимость
      coef <- matrix(qr.solve(basis2_corr, b_corr), ncol = 1)
        
      if (row_norm(basis2 %*% coef - basis1[,i]) > eps){
        added_vecs <- cbind(added_vecs, basis1[,i])
        basis2 <- cbind(basis2, basis1[,i])
        added_num <- added_num + 1
      }
    }
    return(added_vecs)
  }
  
  
  get_vecs <- function(B, res_basis, ranks, k, m){
    
    B_curr <- correct_matrix(matrix_power(B, k))
    rk_curr <- rankMatrix(B_curr, tol=1e-7)
    
    B_prev <- correct_matrix(matrix_power(B, k - 1))
    rk_prev <- rankMatrix(B_prev, tol=1e-7)
    
    num_joined_curr <- numeric(0)
    if (length(res_basis) == 0){
      ranks <- c(rk_curr)
      num_joined_curr <- rk_prev - rk_curr
    }
    else{
      ranks <- c(ranks, rk_curr)
      num_joined_curr <- ranks[length(ranks)-1] - 2 * rk_curr + rk_prev
    }
    
    num_joined_prev <- numeric(0)
    if (length(res_basis) > 0){
      num_joined_prev <- ncol(res_basis)
      if (num_joined_prev == m)
        return(list("basis" = res_basis, "cell_size" = numeric(0), "ranks" = ranks))
    }
    else
      num_joined_prev <- 0 
    
    res_matrix <- numeric(0)
    if (k == 1){
      num_vecs <- min(num_joined_curr, m - num_joined_prev)
      
      if (num_vecs <= 0)
        ans <- list("basis" = res_basis, "cell_size" = numeric(0), "ranks" = ranks)
      else{
        
        vecs <- get_kernel_basis(B, nrow(B) - rk_curr)
        
        if (length(res_basis) == 0)
          return(list("basis" = vecs[,1:num_vecs], "cell_size" = rep(1, num_vecs), "ranks" = ranks))
          
        res_basis <- cbind(res_basis, get_lin_ind(vecs, res_basis, num_vecs))
        
        ans <- list("basis" = res_basis, "cell_size" = rep(1, num_vecs), "ranks" = ranks)
      }
      return(ans)
    }

    added_num <- 0
    full_block <- FALSE
    cell_size <- numeric(0)
    
    #Случай, когда ранг 0
    if ((length(res_basis) == 0) & (rk_curr == 0)){
      
      vecs <- get_kernel_basis(B_prev, nrow(B) - rk_prev)
      ort_vecs <- get_orthogonal_vec(vecs)

      for (i in 1:(rk_prev - rk_curr)){
        curr_block <- numeric(0)
        curr_block <- cbind(ort_vecs[,i], curr_block)
        added_num <- added_num + 1
        curr_cell_size <- 1
        
        basis_num <- numeric(0)
        if (length(res_basis) > 0)
          basis_num <- ncol(res_basis)
        else
          basis_num <- 0
        
        if (added_num + basis_num == m){
          full_block <- TRUE
          res_basis <- cbind(res_basis, curr_block)
          cell_size <- c(cell_size, curr_cell_size)
          break
        }
        
        for (j in 1:(k-1)){
          curr_block <- cbind(B %*% curr_block[,1], curr_block)
          curr_cell_size <- curr_cell_size + 1
          added_num <- added_num + 1
          if (added_num + basis_num == m){
            full_block <- TRUE
            break
          }
        }
        res_basis <- cbind(res_basis, curr_block)
        cell_size <- c(cell_size, curr_cell_size)
        
        if (full_block)
          break
      }
    }
    else if (length(res_basis) == 0){
      curr_vecs <- get_kernel_basis(B_curr, nrow(B) - rk_curr)
      prev_vecs <- get_kernel_basis(B_prev, nrow(B) - rk_prev)
      
      num_basis <- 0
      
      if (num_joined_curr > 0){
        for (i in 1:num_joined_curr){
          curr_block <- numeric(0)
          
          vec <- get_lin_ind(curr_vecs, prev_vecs, 1)
          
          curr_block <- cbind(vec, curr_block)
          prev_vecs <- cbind(prev_vecs, vec)
          added_num <- added_num + 1
          curr_cell_size <- 1
          
          if (length(res_basis) > 0)
            num_basis <- ncol(res_basis)
          else
            num_basis <- 0
          
          if (added_num + num_basis == m){
            full_block <- TRUE
            res_basis <- cbind(res_basis, curr_block)
            cell_size <- c(cell_size, curr_cell_size)
            break
          }
          
          for (j in 1:(k-1)){
            curr_block <- cbind(B %*% curr_block[,1], curr_block)
            curr_cell_size <- curr_cell_size + 1
            added_num <- added_num + 1
            if (added_num + num_basis == m){
              full_block <- TRUE
              break
            }
          }
          
          res_basis <- cbind(res_basis, curr_block)
          cell_size <- c(cell_size, curr_cell_size)
          
          if (full_block)
            break
          
        }
        
      }
    }
    else
    {
      #Здесь базис не пустой
      curr_vecs <- get_kernel_basis(B_curr, nrow(B) - rk_curr)#базис ядра текущей степени оператора
      prev_vecs <- get_kernel_basis(B_prev, nrow(B) - rk_prev)#базис ядра предыдущей степени оператора

      if (num_joined_curr > 0)
        for (i in 1:num_joined_curr){
          curr_block <- numeric(0)
          
          vec <- get_lin_ind(curr_vecs, prev_vecs, 1)
          
          if (length(vec) == 0){
            break
          }
          curr_block <- cbind(vec, curr_block)
          prev_vecs <- cbind(prev_vecs, vec)
          added_num <- added_num + 1
          curr_cell_size <- 1

          if (added_num + ncol(res_basis) == m){
            full_block <- TRUE
            res_basis <- cbind(res_basis, curr_block)
            cell_size <- c(cell_size, curr_cell_size)
            break
          }

          for (j in 1:(k - 1)){
            curr_block <- cbind(B %*% curr_block[,1], curr_block)
            added_num <- added_num + 1
            curr_cell_size <- curr_cell_size + 1
            if (added_num + ncol(res_basis) == m){
              full_block <- TRUE
              break
            }
          }

          res_basis <- cbind(res_basis, curr_block)
          cell_size <- c(cell_size, curr_cell_size)
          if(full_block)
            break
        }


    }
    ans <- list("basis" = res_basis, "cell_size" = cell_size, "ranks" = ranks)
    return(ans)
  }
  
  
  # Возникла проблема, если оптимально вычислять здесь степени, то матрицы сильно отличаются от настоящих. Поэтому здесь неоптимально ищутся степени.
  find_k <- function(B){
    k <- 1
    C <- correct_matrix(B)
    rk <- rankMatrix(C, tol=1e-7)
    prev_rk <- rk + 1
    B_curr <- B
    while(rk - prev_rk < 0){
      k <- k + 1
      B_curr <- correct_matrix(matrix_power(B, k))
      
      if (k == 50){
        print("Reached matrix power limit (50).")
        break
      }
      prev_rk <- rk
      rk <- rankMatrix(B_curr, tol = 1e-7)
    }
    return (k - 1)
  }
  
  row_norm <- function(x){
    return(norm(abs(as.matrix(x)), type="f"))
  }
  
  get_basis <- function(B, m){
    k <- find_k(B)
    res_basis <- numeric(0)
    cell_size <- numeric(0)
    ranks <- numeric(0)
    while(k > 0){
      tmp <- get_vecs(B, res_basis, ranks, k, m)
      res_basis <- tmp$basis
      cell_size <- c(cell_size, tmp$cell_size)
      ranks <- tmp$ranks
      k <- k - 1
    }
    ans <- list("basis" = res_basis, "cell_size" = cell_size)
    return(ans)
  }
  
  correct_matrix <- function(B){
    eps_corr <- 0.001732
    bool_vec_row <- apply(B, 1, row_norm) < eps_corr
    bool_vec_col <- apply(B, 2, row_norm) < eps_corr
    C <- B
    C[bool_vec_row,] <- rep(0, ncol(C))
    C[,bool_vec_col] <- rep(0, nrow(C))
    return (C)
  }
  
  get_all_basis <- function(A, roots, m){
    basis <- numeric(0)
    cell_sizes <- list()
    for (i in 1:length(roots)){
      B <- correct_matrix(A - diag(nrow(A)) * roots[i])
      res <- get_basis(B, m[i])
      basis <- cbind(basis, res$basis)
      cell_sizes[[i]] <- res$cell_size
    }
    return(list("basis" = basis, "cell_sizes" = cell_sizes))
  }
```
## Пример 1.
```{r}
  A <- matrix(c(1, 1, 0, -1, -1, 3, 0, -1, 0, 0, 2, 0, 0, 0, 0, 2), 4, 4, byrow = TRUE)
  print(A)
  print(eigen(A)$values)
  
  res <- get_all_basis(A, c(2), c(4))
  print(res)
```

Проверим жорданово разложение
```{r}
  cell <- matrix(c(2, 1, 0, 0, 0, 2, 0, 0, 0, 0, 2, 0, 0, 0, 0, 2), 4, 4, byrow = TRUE)
  dec <- res$basis %*% cell %*% solve(res$basis)
  
  print("Norm of difference")
  print(norm(abs(dec - A)))
```

## Пример 2.
```{r}
  A <- matrix(c(0, 1, 0, -4, 4, 0, -2, 1, 2), 3, 3, byrow = TRUE)
  print(A)
  print(eigen(A)$values)
  
  res <- get_all_basis(A, c(2), c(3))
  print(res)
```

Проверим жорданово разложение
```{r}
  cell <- matrix(c(2, 1, 0, 0, 2, 0, 0, 0, 2), 3, 3, byrow = TRUE)
  dec <- res$basis %*% cell %*% solve(res$basis)
  
  print("Norm of difference")
  print(norm(abs(dec - A)))
```

## Пример 3.
```{r}
  A <- matrix(c(1, -3, 3, -2, -6, 13, -1, -4, 8), 3, 3, byrow = TRUE)
  print(A)
  print(eigen(A)$values)
  
  res <- get_all_basis(A, c(eigen(A)$values[3]), c(3))
  print(res)

```

Проверим жорданово разложение
```{r}
  cell <- matrix(c(1, 1, 0, 0, 1, 1, 0, 0, 1), 3, 3, byrow = TRUE)
  dec <- res$basis %*% cell %*% solve(res$basis)
  
  print(norm(abs(dec - A)))
```
## Пример 4.
Посмотрим на матрицы, у которых несколько различных собственных чисел (например, два).
```{r}
  A <- matrix(c(0, -6, -7, -9, 1, 5, 3, 4, 0, 0, 4, 2, 0, 0, -1, 1), 4, 4, byrow = TRUE)
  print(A)
  print(eigen(A)$values)
  
  res <- get_all_basis(A, c(3, 2), c(2, 2))
  print(res)
```

```{r}
  cell <- matrix(c(3, 1, 0, 0, 0, 3, 0, 0, 0, 0, 2, 0, 0, 0, 0, 2), 4, 4, byrow = TRUE)
  dec <- res$basis %*% cell %*% solve(res$basis)
  
  print(norm(abs(dec - A)))

```

##Пример 5. Просто базис из собственных векторов

```{r}
  A <- matrix(rnorm(25), nrow = 5, ncol = 5, byrow = TRUE)
  print(A)
  vals <- eigen(A)$values
  print(vals)
  
  
  res <- get_all_basis(A, vals, rep(1, 5))
```

```{r}
  cell <- diag(vals)
  dec <- res$basis %*% cell %*% solve(res$basis)
  
  print(norm(abs(dec - A)))
```

## Пример 6.
Теперь хочется разложить именно комплексную матрицу и посмотреть на ошибку.

```{r}
  A <- matrix(c(2 - 0.75i, 0, 0, 0, 4, 1.25i, 0, -2.4 + 2.75i, -1.5i), 3, 3, byrow = TRUE)
  print(A)
  print(eigen(A)$values)
  
  res <- get_all_basis(A, c(2-0.75i), c(3))
  print(res)
```


```{r}
  cell <- matrix(c(2.0-0.75i, 1, 0, 0, 2.0-0.75i, 0, 0, 0, 2.0 - 0.75i), 3, 3, byrow = TRUE)
  dec <- res$basis %*% cell %*% solve(res$basis)
  
  print(norm(abs(dec - A)))
```
## Пример 6.
Здесь расположены все остальные примеры, выводится только матрица и ошибка

```{r}
  A <- matrix(c(4, -5, 2, 5, -7, 3, 6, -9, 4), 3, 3, byrow = TRUE)
  print(A)
  res <- get_all_basis(A, c(1, 0), c(1, 2))
  cell <- matrix(c(1, 0, 0, 0, 0, 1, 0, 0, 0), 3, 3, byrow = TRUE)
  dec <- res$basis %*% cell %*% solve(res$basis)
  print(paste0("Norm of difference: ", norm(abs(dec - A))))
  
  A <- matrix(c(1, 1, 9, -6, -1, 3, 11, -7, 0, 0, 2, 0, 0, 0, 0, 2), 4, 4, byrow = TRUE)
  print(A)
  res <- get_all_basis(A, c(2), c(4))
  cell <- matrix(c(2, 1, 0, 0, 0, 2, 1, 0, 0, 0, 2, 0, 0, 0, 0, 2), 4, 4, byrow = TRUE)
  dec <- res$basis %*% cell %*% solve(res$basis)
  print(paste0("Norm of difference: ", norm(abs(dec - A))))
  
  A <- matrix(c(3, 1, -4, -7, -1, 1, 5, 9, 0, 0, 4, 4, 0, 0, -1, 0), 4, 4, byrow = TRUE)
  print(A)
  res <- get_all_basis(A, c(2), c(4))
  cell <- matrix(c(2, 1, 0, 0, 0, 2, 0, 0, 0, 0, 2, 1, 0, 0, 0, 2), 4, 4, byrow = TRUE)
  dec <- res$basis %*% cell %*% solve(res$basis)
  print(paste0("Norm of difference: ", norm(abs(dec - A))))
  
  A <- matrix(c(1, 1, 3, -2, -1, 3, 4, -2, 0, 0, 1, 1, 0, 0, -1, 3), 4, 4, byrow = TRUE)
  print(A)
  res <- get_all_basis(A, c(2), c(4))
  cell <- matrix(c(2, 1, 0, 0, 0, 2, 1, 0, 0, 0, 2, 1, 0, 0, 0, 2), 4, 4, byrow = TRUE)
  dec <- res$basis %*% cell %*% solve(res$basis)
  print(paste0("Norm of difference: ", norm(abs(dec - A))))
  
  A <- matrix(c(2, 5, 1, -1, -3, 0, -2, -3, -2), 3, 3, byrow = TRUE)
  print(A)
  res <- get_all_basis(A, c(-1), c(3))
  cell <- matrix(c(-1, 1, 0, 0, -1, 1, 0, 0, -1), 3, 3, byrow = TRUE)
  dec <- res$basis %*% cell %*% solve(res$basis)
  print(paste0("Norm of difference: ", norm(abs(dec - A))))
  
  A <- matrix(c(3, -4, 0, 2, 4, -5, -2, 4, 0, 0, 3, -2, 0, 0, 2, -1), 4, 4, byrow = TRUE)
  print(A)
  res <- get_all_basis(A, c(-1, 1), c(2, 2))
  cell <- matrix(c(-1, 1, 0, 0, 
                   0, -1, 0, 0, 
                   0, 0, 1, 1, 
                   0, 0, 0, 1), 4, 4, byrow = TRUE)
  dec <- res$basis %*% cell %*% solve(res$basis)
  print(paste0("Norm of difference: ", norm(abs(dec - A))))
  
  
```

## Пример 7.
Большие матрицы

```{r}
  #1 Неверно
  A <- matrix(c(1, 2, 0, 0, 0, 2,
                1, -1, 0, 1, -1, -2,
                0, 0, 1, 0, 0, 0,
                0, 0, 0, 1, 0, 0,
                0, -2, 0, -1, 1, 2,
                -1, 2, 0, -1, 1, 3), 6, 6, byrow = TRUE)
  print(A)
  eigen(A)$values
  res <- get_all_basis(A, c(3, 1, -1), c(1, 4, 1))
  cell <- matrix(c(3, 0, 0, 0, 0, 0,
                   0, 1, 1, 0, 0, 0,
                   0, 0, 1, 0, 0, 0,
                   0, 0, 0, 1, 0, 0,
                   0, 0, 0, 0, 1, 0,
                   0, 0, 0, 0, 0, -1), 6, 6, byrow = TRUE)
  dec <- res$basis %*% cell %*% solve(res$basis)
  print(paste0("Norm of difference: ", norm(abs(dec - A))))
  
  #2
  A <- matrix(c(-3, -2, 2, -1, 2, -1,
                0, -1, 0, 0, 0, 0,
                -2, 0, -1, 0, 0, -1,
                0, -1, 1, -2, 1, 0,
                2, -1, 1, -1, 0, 1,
                4, 4, -4, 2, -4, 1), 6, 6, byrow = TRUE)
  print(A)
  eigen(A)$values
  res <- get_all_basis(A, c(-1), c(6))
  cell <- matrix(c(-1, 1, 0, 0, 0, 0,
                   0, -1, 1, 0, 0, 0,
                   0, 0, -1, 0, 0, 0,
                   0, 0, 0, -1, 1, 0,
                   0, 0, 0, 0, -1, 0,
                   0, 0, 0, 0, 0, -1), 6, 6, byrow = TRUE)
  dec <- res$basis %*% cell %*% solve(res$basis)
  print(paste0("Norm of difference: ", norm(abs(dec - A))))
  
  #3 Базис построен неверно, не ЛНЗ
  # Интересная проблема, по алгоритму получился не ЛНЗ базис.
  # Возможное решение: проверить когда умножили на B, что ЛНЗ с остальным базисом, если нет, то передать на уровни ниже, что нужно +1 вектор.
  B <- A - diag(1, 6)
  rankMatrix(matrix_power(B, 3))
  B %*% matrix(res$basis[,6], ncol = 1)
  
  A <- matrix(c(-1, -2, 2, -2, 2, -1,
                0, 1, 0, 0, 0, 0,
                -2, 0, 1, 0, 0, -1,
                0, -1, 1, 0, 1, 0,
                2, -1, 1, -1, 2, 1,
                4, 5, -4, 4, -4, 3), 6, 6, byrow = TRUE)
  print(A)
  eigen(A)$values
  res <- get_all_basis(A, c(1), c(6))
  res
  get_vec_basis(res$basis)
  cell <- matrix(c(1, 1, 0, 0, 0, 0,
                   0, 1, 1, 0, 0, 0,
                   0, 0, 1, 0, 0, 0,
                   0, 0, 0, 1, 1, 0,
                   0, 0, 0, 0, 1, 0,
                   0, 0, 0, 0, 0, 1), 6, 6, byrow = TRUE)
  dec <- res$basis %*% cell %*% solve(res$basis)
  print(paste0("Norm of difference: ", norm(abs(dec - A))))
  
  #4
  A <- matrix(c(-1, -2, 2, -2, 2, -1,
                0, 1, 0, 0, 0, 0,
                -2, 0, 1, 0, 0, -1,
                -2, -1, 1, 0, 1, 0,
                2, -1, 1, -1, 2, 1,
                4, 5, -4, 4, -4, 3), 6, 6, byrow = TRUE)
  print(A)
  eigen(A)$values
  res <- get_all_basis(A, c(3, 1, -1), c(1, 4, 1))
  cell <- matrix(c(3, 0, 0, 0, 0, 0,
                   0, 1, 1, 0, 0, 0,
                   0, 0, 1, 1, 0, 0,
                   0, 0, 0, 1, 0, 0,
                   0, 0, 0, 0, 1, 0,
                   0, 0, 0, 0, 0, -1), 6, 6, byrow = TRUE)
  dec <- res$basis %*% cell %*% solve(res$basis)
  print(paste0("Norm of difference: ", norm(abs(dec - A))))
  
  #5
  A <- matrix(c(2, 0, 0, 0, 1, 0,
                0, 2, 0, 0, 1, 0,
                1, -1, -1, 1, 0, 3,
                0, 0, 0, 2, 0, 0,
                -1, 1, 0, 0, 2, 0,
                1, -1, -3, 1, 0, 5), 6, 6, byrow = TRUE)
  print(A)
  eigen(A)$values
  res <- get_all_basis(A, c(2), c(6))
  cell <- matrix(c(2, 1, 0, 0, 0, 0,
                   0, 2, 1, 0, 0, 0,
                   0, 0, 2, 0, 0, 0,
                   0, 0, 0, 2, 1, 0,
                   0, 0, 0, 0, 2, 0,
                   0, 0, 0, 0, 0, 2), 6, 6, byrow = TRUE)
  dec <- res$basis %*% cell %*% solve(res$basis)
  print(paste0("Norm of difference: ", norm(abs(dec - A))))
  
  #6
  A <- matrix(c(2, 0, 0, 0, 1, 0,
                0, 2, 0, 0, 1, 0,
                1, -1, -1, 1, 0, 3,
                0, 0, 0, 2, 0, 0,
                -1, 1, 0, 0, 2, 0,
                1, -1, -3, 1, 0, 1), 6, 6, byrow = TRUE)
  print(A)
  eigen(A)$values
  res <- get_all_basis(A, c(2.828427i, -2.828427i, 2), c(1, 1, 4))
  res
  cell <- matrix(c(2.828427i, 0, 0, 0, 0, 0,
                   0, -2.828427i, 0, 0, 0, 0,
                   0, 0, 2, 1, 0, 0,
                   0, 0, 0, 2, 1, 0,
                   0, 0, 0, 0, 2, 0,
                   0, 0, 0, 0, 0, 2), 6, 6, byrow = TRUE)
  dec <- res$basis %*% cell %*% solve(res$basis)
  print(paste0("Norm of difference: ", norm(abs(dec - A))))
  
  #7
  A <- matrix(c(-1, -1, 0, 0, 1, 0,
                0, -2, -1, 0, 0, 1,
                0, 0, -5, 1, 0, 3,
                0, 0, 0, -2, 0, 0,
                -1, 1, 0, 0, -3, 0,
                0, 0, -3, 1, 0, 1), 6, 6, byrow = TRUE)
  print(A)
  eigen(A)$values
  res <- get_all_basis(A, c(-2), c(6))
  res
  cell <- matrix(c(-2, 1, 0, 0, 0, 0,
                   0, -2, 1, 0, 0, 0,
                   0, 0, -2, 0, 0, 0,
                   0, 0, 0, -2, 1, 0,
                   0, 0, 0, 0, -2, 0,
                   0, 0, 0, 0, 0, -2), 6, 6, byrow = TRUE)
  dec <- res$basis %*% cell %*% solve(res$basis)
  print(paste0("Norm of difference: ", norm(abs(dec - A))))
  
  #8
  A <- matrix(c(4, -1, 0, 0, 1, 0,
                0, 3, -1, 0, 0, 1,
                0, 0, 0, 1, 0, 3,
                0, 0, 0, 3, 0, 0,
                -1, 1, 0, 0, 2, 0,
                0, 0, -3, 1, 0, 6), 6, 6, byrow = TRUE)
  print(A)
  eigen(A)$values
  res <- get_all_basis(A, c(3), c(6))
  res
  cell <- matrix(c(3, 1, 0, 0, 0, 0,
                   0, 3, 1, 0, 0, 0,
                   0, 0, 3, 0, 0, 0,
                   0, 0, 0, 3, 1, 0,
                   0, 0, 0, 0, 3, 0,
                   0, 0, 0, 0, 0, 3), 6, 6, byrow = TRUE)
  dec <- res$basis %*% cell %*% solve(res$basis)
  print(paste0("Norm of difference: ", norm(abs(dec - A))))
  
  #9
  A <- matrix(c(-1, 2, 0, 0, -4, 0,
                0, -3, -1, 0, 0, 1,
                0, 0, -5, 1, 0, 2,
                0, 0, 0, -3, 0, 0,
                1, 1, 0, 0, -5, 0,
                0, 0, -2, 1, 0, -1), 6, 6, byrow = TRUE)
  print(A)
  eigen(A)$values
  res <- get_all_basis(A, c(-3), c(6))
  res
  cell <- matrix(c(-3, 1, 0, 0, 0, 0,
                   0, -3, 1, 0, 0, 0,
                   0, 0, -3, 0, 0, 0,
                   0, 0, 0, -3, 1, 0,
                   0, 0, 0, 0, -3, 0,
                   0, 0, 0, 0, 0, -3), 6, 6, byrow = TRUE)
  dec <- res$basis %*% cell %*% solve(res$basis)
  print(paste0("Norm of difference: ", norm(abs(dec - A))))
  
  #10
  A <- matrix(c(1, 1, 0, 1, 0, 0,
                2, 1, 1, 0, 0, 0,
                0, -2, 1, -2, 0, 1,
                -1, 0, -1, 1, 1, -2,
                0, -1, 0, -1, 1, 0,
                0, 0, 0, 0, 0, 1), 6, 6, byrow = TRUE)
  print(A)
  eigen(A)$values
  res <- get_all_basis(A, c(1), c(6))
  res
  cell <- matrix(c(1, 1, 0, 0, 0, 0,
                   0, 1, 1, 0, 0, 0,
                   0, 0, 1, 0, 0, 0,
                   0, 0, 0, 1, 1, 0,
                   0, 0, 0, 0, 1, 1,
                   0, 0, 0, 0, 0, 1), 6, 6, byrow = TRUE)
  dec <- res$basis %*% cell %*% solve(res$basis)
  print(paste0("Norm of difference: ", norm(abs(dec - A))))
  
  #11
  A <- matrix(c(2, 0, 0, 0, 0, 1,
                1, 2, 0, 0, 0, 0,
                1, 0, 2, 0, 0, 0,
                -1, -2, 2, 4, 1, -3,
                2, 3, -3, -4, 0, 6,
                0, 0, 0, 0, 0, 2), 6, 6, byrow = TRUE)
  print(A)
  eigen(A)$values
  res <- get_all_basis(A, c(2), c(6))
  res
  cell <- matrix(c(2, 1, 0, 0, 0, 0,
                   0, 2, 1, 0, 0, 0,
                   0, 0, 2, 0, 0, 0,
                   0, 0, 0, 2, 1, 0,
                   0, 0, 0, 0, 2, 1,
                   0, 0, 0, 0, 0, 2), 6, 6, byrow = TRUE)
  dec <- res$basis %*% cell %*% solve(res$basis)
  print(paste0("Norm of difference: ", norm(abs(dec - A))))
  
  #12
  A <- matrix(c(5, 0, 0, 0, 0, 1,
                0, 2, 1, -1, 1, 0,
                2, 0, 2, 1, -1, 1,
                0, 0, 0, 3, 0, 0,
                -2, -1, 2, -2, 5, -1,
                -4, 0, 0, 1, 0, 1), 6, 6, byrow = TRUE)
  print(A)
  eigen(A)$values
  res <- get_all_basis(A, c(3), c(6))
  res
  cell <- matrix(c(3, 1, 0, 0, 0, 0,
                   0, 3, 1, 0, 0, 0,
                   0, 0, 3, 0, 0, 0,
                   0, 0, 0, 3, 1, 0,
                   0, 0, 0, 0, 3, 1,
                   0, 0, 0, 0, 0, 3), 6, 6, byrow = TRUE)
  dec <- res$basis %*% cell %*% solve(res$basis)
  print(paste0("Norm of difference: ", norm(abs(dec - A))))

  #Далее 1.10
```
