---
title: ''
output: html_document
---

```{r setup, include=FALSE}
knitr::opts_chunk$set(echo = TRUE)
```

```{r, message = FALSE, warning = FALSE}
  source("jordan_util.R")
  library(QZ)
  library(plotrix)
```

## Реализация EOSSA для случая кратных корней

```{r}
  set.seed(15)
  print_roots <- function(ssa_obj, ecomp_num, cl_eps = 3e-4){
    w_length <- ssa_obj$window
    U <- ssa_obj$U[,1:ecomp_num]
    V <- ssa_obj$V[,1:ecomp_num]
    vals <- diag(ssa_obj$sigma[1:ecomp_num])
    if (is.null(V)){
      svd_res <- svd(Rssa:::hankel(s$F))
      U <- (svd_res$u)[,1:ecomp_num]
      V <- (svd_res$v)[,1:ecomp_num]
      vals <- diag((svd_res$d)[1:ecomp_num])
    }
    
    P_low <- U[1:(w_length - 1),]
    P_up <- U[2:w_length,]
    M <- Rssa:::tls.solve(P_low, P_up) # Матрица сдвига
    
    dec <- eigen(M)
    #roots <- parestimate(ssa_obj, groups = list(1:ecomp_num), method = "esprit")$roots#
    roots <- dec$values
    plot_roots(roots)
    res <- clusterize_roots(roots, cl_eps)
    print("Корни")
    print(res$roots)
    print("Кратности")
    print(res$multiplicities)
    
    print("Разложение М")
    print(eigen(M)$values)
  }

  plot_roots <- function(roots){
    plot(roots, asp = 1, xlim = c(-1,1), ylim = c(-1,1))  
    draw.circle(0,0,1,nv=1000,border=NULL,col=NA,lty=1,lwd=1)
  }
  
  eossa_exp <- function(ssa_obj, ecomp_num, cl_eps = 3e-4){
    w_length <- ssa_obj$window
    U <- ssa_obj$U[,1:ecomp_num]
    V <- ssa_obj$V[,1:ecomp_num]
    vals <- diag(ssa_obj$sigma[1:ecomp_num])
    if (is.null(V)){
      svd_res <- svd(Rssa:::hankel(ssa_obj$F))
      U <- (svd_res$u)[,1:ecomp_num]
      V <- (svd_res$v)[,1:ecomp_num]
      vals <- diag((svd_res$d)[1:ecomp_num])
    }
    
    P_low <- U[1:(w_length - 1),]
    P_up <- U[2:w_length,]
    M <- Rssa:::tls.solve(P_low, P_up) # Матрица сдвига
    
    dec <- eigen(M)
    #roots <- parestimate(ssa_obj, groups = list(1:ecomp_num), method = "esprit")$roots#
    roots <- dec$values
    plot_roots(roots)
    res <- clusterize_roots(roots, cl_eps)
    print("Корни")
    print(res$roots)
    print("Кратности")
    print(res$multiplicities)
    
    print("Разложение М")
    print(eigen(M)$values)
    
    basis <- get_all_basis(M, res$roots, res$multiplicities)
    
    if (nrow(basis$basis) > ncol(basis$basis)){
      print("Wrong basis")
      return(numeric(0))
    }
    
    jordan_basis <- basis$basis
    jordan_basis_inv <- qr.solve(jordan_basis)
    components <- list()
    
    left <- U %*% jordan_basis
    right <- numeric(0)
    if (is.complex(V))
      right <- jordan_basis_inv %*% vals %*% H(V)
    else
      right <- jordan_basis_inv %*% vals %*% t(V)
    
    prev_m <- 0
    left_side <- numeric(0)
    right_side <- numeric(0)
    
    for (i in 1:length(res$roots)){
      
      if (res$multiplicities[i] == 1){
        left_side <- matrix(left[,(1 + prev_m):(prev_m + 1)], ncol = 1)
        right_side <- matrix(right[(1 + prev_m):(prev_m + 1),], nrow = 1)
      }
      else{
        left_side <- left[,(1 + prev_m):(prev_m + res$multiplicities[i])]
        right_side <- right[(1 + prev_m):(prev_m + res$multiplicities[i]),]
      }
      
      components[[i]] <- Rssa::hankel(left_side %*% right_side)
      hm <- left_side %*% right_side
      prev_m <- prev_m + res$multiplicities[i]
    }
    return(components)
  }
  
  
  
  time_series_stamps1 = 1:100
  time_series_stamps2 = 1:50
```

```{r}
  get_shift_matrix <- function(ssa_obj, ecomp_num) {
    w_length <- ssa_obj$window
    U <- ssa_obj$U[,1:ecomp_num]
    V <- ssa_obj$V[,1:ecomp_num]
    vals <- diag(ssa_obj$sigma[1:ecomp_num])
    if (is.null(V)){
      svd_res <- svd(Rssa:::hankel(ssa_obj$F))
      U <- (svd_res$u)[,1:ecomp_num]
      V <- (svd_res$v)[,1:ecomp_num]
      vals <- diag((svd_res$d)[1:ecomp_num])
    }
    
    P_low <- U[1:(w_length - 1),]
    P_up <- U[2:w_length,]
    M <- Rssa:::tls.solve(P_low, P_up) # Матрица сдвига
    return(M)
  }

  #Здесь считаем, что матрица известна
  eossa_exp2 <- function(ssa_obj, ecomp_num, shift_matrix, cl_eps = 3e-4){
    w_length <- ssa_obj$window
    U <- ssa_obj$U[,1:ecomp_num]
    V <- ssa_obj$V[,1:ecomp_num]
    vals <- diag(ssa_obj$sigma[1:ecomp_num])
    if (is.null(V)){
      svd_res <- svd(Rssa:::hankel(ssa_obj$F))
      U <- (svd_res$u)[,1:ecomp_num]
      V <- (svd_res$v)[,1:ecomp_num]
      vals <- diag((svd_res$d)[1:ecomp_num])
    }
    
    M <- shift_matrix # Матрица сдвига
    
    dec <- eigen(M)
    roots <- dec$values
    plot_roots(roots)
    res <- clusterize_roots(roots, cl_eps)
    print("Корни")
    print(res$roots)
    print("Кратности")
    print(res$multiplicities)
    
    print("Разложение М")
    print(eigen(M)$values)
    
    basis <- get_all_basis(M, res$roots, res$multiplicities)
    
    if (nrow(basis$basis) != ncol(basis$basis)){
      print("Wrong basis")
      return(numeric(0))
    }
    
    jordan_basis <- basis$basis
    jordan_basis_inv <- qr.solve(jordan_basis)
    components <- list()
    
    left <- U %*% jordan_basis
    right <- numeric(0)
    if (is.complex(V))
      right <- jordan_basis_inv %*% vals %*% H(V)
    else
      right <- jordan_basis_inv %*% vals %*% t(V)
    
    prev_m <- 0
    left_side <- numeric(0)
    right_side <- numeric(0)
    
    for (i in 1:length(res$roots)){
      
      if (res$multiplicities[i] == 1){
        left_side <- matrix(left[,(1 + prev_m):(prev_m + 1)], ncol = 1)
        right_side <- matrix(right[(1 + prev_m):(prev_m + 1),], nrow = 1)
      }
      else{
        left_side <- left[,(1 + prev_m):(prev_m + res$multiplicities[i])]
        right_side <- right[(1 + prev_m):(prev_m + res$multiplicities[i]),]
      }
      
      components[[i]] <- Rssa::hankel(left_side %*% right_side)
      hm <- left_side %*% right_side
      prev_m <- prev_m + res$multiplicities[i]
    }
    return(components)
  }
```

```{r}
  set.seed(442)
  polynomial <- function(j) {
    return(3.4 - 0.05 * j)
  }
  
  time_series_stamps <- 0:100
  time_series <- polynomial(time_series_stamps)
  
  s1 <- ssa(time_series, L = 48)
```

Смотрим на матрицу левых сингулярных векторов.

```{r}
  U1 <- s1$U[,1:2]
  U1
  M1 <- get_shift_matrix(s1, 2)
  M1
```

sd = 0.01

```{r}
  s2 <- ssa(time_series + rnorm(length(time_series), sd = 0.01), L = 48)
  U2 <- s2$U[,1:2]
  U2
  M2 <- get_shift_matrix(s2, 2)
  M2
```

sd = 0.1
При шуме с $\sigma = 5$ уже сдвиговая матрица не подходит для разложения (на диагонали не те числа).

```{r}
  s3 <- ssa(time_series + rnorm(length(time_series), sd = 5), L = 48)
  U3 <- s3$U[,1:2]
  U3
  M3 <- get_shift_matrix(s3, 2)
  M3
  res <- eossa_exp(s3, 2, 1)
```

Имеет смысл смотреть ряды с шумом до $\sigma = 3$. Получается хорошо. Дело в сдвиговой матрице?

Не только. Если посмотреть на матрицу левых сингулярных векторов, то можно увидеть, что она сильно отличается при большом шуме (начиная с $\sigma = 5$).

## Пример 2.

Теперь посмотрим на пример с более сложной компонентой.

```{r}
  polynomial2 <- function(j) {
    return(3.4 - 0.05 * j + 4e-4 * j ^ 4 + 8e-6 * j ^ 3)
  }
  time_series2 <- polynomial(time_series_stamps)
  
  s_complex1 <- ssa(time_series2, L = 48)
```

Смотрим на матрицу левых сингулярных векторов.

```{r}
  U_complex1 <- s_complex1$U[,1:2]
  U_complex1
  M_complex1 <- get_shift_matrix(s_complex1, 2)
  M_complex1
```

sd = 0.01

```{r}
  s_complex2 <- ssa(time_series2 + rnorm(length(time_series), sd = 0.01), L = 48)
  U_complex2 <- s_complex2$U[,1:2]
  U_complex2
  M_complex2 <- get_shift_matrix(s_complex2, 2)
  M_complex2
```

sd = 0.1
При шуме с $\sigma = 0.3$ уже сдвиговая матрица не подходит для разложения (на диагонали не те числа).

```{r}
  s_complex3 <- ssa(time_series2 + rnorm(length(time_series), sd = 0.2), L = 48)
  U_complex3 <- s_complex3$U[,1:2]
  U_complex3
  M_complex3 <- get_shift_matrix(s_complex3, 2)
  M_complex3
  res <- eossa_exp(s_complex3, 2, 1)
```

Таким образом, разложение возможно только при шуме с $\sigma = 0.2$. И при этом шуме компонента хорошо восстанавливается.

## Пример 3.

Теперь добавим гармоники и сделаем модель тренда более сложной.

```{r}
  mu1 = 1.01
  print(paste0("mu_1: ", mu1, ", Mod: ", Mod(mu1)))
  
  mu2 = -0.99
  print(paste0("mu_2: ", mu2, ", Mod: ", Mod(mu2)))
  
  comp1 <- function(j) {
    return(0.2 * mu1 ^ j)
  }
  
  comp2 <- function(j) {
    return((-1.2 + 2e-2 * j - 4e-4 * j ^ 2) * mu2 ^ j)
  }
  
  comp3 <- function(j) {
    return (0.5 * cos(2 * pi * j / 3))
  }
  
  time_series3 <- comp1(time_series_stamps) + comp2(time_series_stamps) + comp3(time_series_stamps)
  
  comps <- list()
  comps[[1]] <- comp1(time_series_stamps)
  comps[[2]] <- comp2(time_series_stamps)
  comps[[3]] <- comp3(time_series_stamps)
  
  s_comp1 <- ssa(time_series3 , L = 48)
```

```{r}
  U_comp1 <- s_comp1$U[,1:4]
  U_comp1
  M_comp1 <- get_shift_matrix(s_comp1, 6)
  M_comp1
  res1 <- eossa_exp(s_comp1, 6, 6e-2)
```

```{r}
  print(paste0("Сумма модулей ошибки, первая компонента: ", sum(abs(comps[[1]] - res1[[1]]))))
  print(paste0("Сумма модулей ошибки, первая компонента: ", sum(abs(comps[[2]] - res1[[2]]))))
  print(paste0("Сумма модулей ошибки, первая компонента: ", sum(abs(comps[[3]] - res1[[3]] - res1[[4]]))))
```
