---
title: ''
output: html_document
---

```{r setup, include=FALSE}
knitr::opts_chunk$set(echo = TRUE)
```

```{r, message = FALSE, warning = FALSE}
  source("jordan_util.R")
  library(QZ)
  library(plotrix)
```

## Реализация EOSSA для случая кратных корней

```{r}
  print_roots <- function(ssa_obj, ecomp_num, cl_eps = 3e-4){
    w_length <- ssa_obj$window
    U <- ssa_obj$U[,1:ecomp_num]
    V <- ssa_obj$V[,1:ecomp_num]
    vals <- diag(ssa_obj$sigma[1:ecomp_num])
    if (is.null(V)){
      svd_res <- svd(Rssa:::hankel(s$F))
      U <- (svd_res$u)[,1:ecomp_num]
      V <- (svd_res$v)[,1:ecomp_num]
      vals <- diag((svd_res$d)[1:ecomp_num])
    }
    
    P_low <- U[1:(w_length - 1),]
    P_up <- U[2:w_length,]
    M <- Rssa:::tls.solve(P_low, P_up) # Матрица сдвига
    
    dec <- eigen(M)
    #roots <- parestimate(ssa_obj, groups = list(1:ecomp_num), method = "esprit")$roots#
    roots <- dec$values
    plot_roots(roots)
    res <- clusterize_roots(roots, cl_eps)
    print("Корни")
    print(res$roots)
    print("Кратности")
    print(res$multiplicities)
    
    print("Разложение М")
    print(eigen(M)$values)
  }

  plot_roots <- function(roots){
    plot(roots, asp = 1, xlim = c(-1,1), ylim = c(-1,1))  
    draw.circle(0,0,1,nv=1000,border=NULL,col=NA,lty=1,lwd=1)
  }
  
  eossa_exp <- function(ssa_obj, ecomp_num, cl_eps = 3e-4){
    w_length <- ssa_obj$window
    U <- ssa_obj$U[,1:ecomp_num]
    V <- ssa_obj$V[,1:ecomp_num]
    vals <- diag(ssa_obj$sigma[1:ecomp_num])
    if (is.null(V)){
      svd_res <- svd(Rssa:::hankel(s$F))
      U <- (svd_res$u)[,1:ecomp_num]
      V <- (svd_res$v)[,1:ecomp_num]
      vals <- diag((svd_res$d)[1:ecomp_num])
    }
    
    P_low <- U[1:(w_length - 1),]
    P_up <- U[2:w_length,]
    M <- Rssa:::tls.solve(P_low, P_up) # Матрица сдвига
    
    dec <- eigen(M)
    #roots <- parestimate(ssa_obj, groups = list(1:ecomp_num), method = "esprit")$roots#
    roots <- dec$values
    plot_roots(roots)
    res <- clusterize_roots(roots, cl_eps)
    print("Корни")
    print(res$roots)
    print("Кратности")
    print(res$multiplicities)
    
    print("Разложение М")
    print(eigen(M)$values)
    
    basis <- get_all_basis(M, res$roots, res$multiplicities)
    
    if (nrow(basis$basis) > ncol(basis$basis)){
      print("Wrong basis")
      return(numeric(0))
    }
    
    jordan_basis <- basis$basis
    jordan_basis_inv <- qr.solve(jordan_basis)
    components <- list()
    
    left <- U %*% jordan_basis
    right <- numeric(0)
    if (is.complex(V))
      right <- jordan_basis_inv %*% vals %*% H(V)
    else
      right <- jordan_basis_inv %*% vals %*% t(V)
    
    prev_m <- 0
    left_side <- numeric(0)
    right_side <- numeric(0)
    
    for (i in 1:length(res$roots)){
      
      if (res$multiplicities[i] == 1){
        left_side <- matrix(left[,(1 + prev_m):(prev_m + 1)], ncol = 1)
        right_side <- matrix(right[(1 + prev_m):(prev_m + 1),], nrow = 1)
      }
      else{
        left_side <- left[,(1 + prev_m):(prev_m + res$multiplicities[i])]
        right_side <- right[(1 + prev_m):(prev_m + res$multiplicities[i]),]
      }
      
      components[[i]] <- Rssa::hankel(left_side %*% right_side)
      
      prev_m <- prev_m + res$multiplicities[i]
    }
    return(components)
  }
  
  
  
  time_series_stamps1 = 1:100
  time_series_stamps2 = 1:50
```

```{r}
  eossa_exp_fixed <- function(ssa_obj, ecomp_num, roots, multiplicities, cl_eps = 3e-4){
    w_length <- ssa_obj$window
    U <- ssa_obj$U[,1:ecomp_num]
    V <- ssa_obj$V[,1:ecomp_num]
    vals <- diag(ssa_obj$sigma[1:ecomp_num])
    if (is.null(V)){
      svd_res <- svd(Rssa:::hankel(s$F))
      U <- (svd_res$u)[,1:ecomp_num]
      V <- (svd_res$v)[,1:ecomp_num]
      vals <- diag((svd_res$d)[1:ecomp_num])
    }
    
    P_low <- U[1:(w_length - 1),]
    P_up <- U[2:w_length,]
    M <- Rssa:::tls.solve(P_low, P_up) # Матрица сдвига
    
    basis <- get_all_basis(M, roots, multiplicities)
    
    if (nrow(basis$basis) > ncol(basis$basis)){
      print("Wrong basis")
      return(numeric(0))
    }
    
    jordan_basis <- basis$basis
    jordan_basis_inv <- qr.solve(jordan_basis)
    components <- list()
    
    left <- U %*% jordan_basis
    right <- numeric(0)
    if (is.complex(V))
      right <- jordan_basis_inv %*% vals %*% H(V)
    else
      right <- jordan_basis_inv %*% vals %*% t(V)
    
    prev_m <- 0
    left_side <- numeric(0)
    right_side <- numeric(0)
    
    for (i in 1:length(roots)){
      
      if (multiplicities[i] == 1){
        left_side <- matrix(left[,(1 + prev_m):(prev_m + 1)], ncol = 1)
        right_side <- matrix(right[(1 + prev_m):(prev_m + 1),], nrow = 1)
      }
      else{
        left_side <- left[,(1 + prev_m):(prev_m + multiplicities[i])]
        right_side <- right[(1 + prev_m):(prev_m + multiplicities[i]),]
      }
      
      components[[i]] <- Rssa::hankel(left_side %*% right_side)
      
      prev_m <- prev_m + multiplicities[i]
    }
    return(components)
  }
```

В связи с тем, что обобщенный EOSSA плохо работает для корней большой кратности, а также для кратных корней при добавленном шуме, попробуем посмотреть что происходит при аппроксимации полинома некоторой степени.

## Пример 1.

Возьмем полином степени 3.

```{r}
  polynomial <- function(j) {
    return(4.7 - 3e-2 * j + 4.6e-4 * j ^ 2)
  }
```

```{r}
  time_series <- polynomial(time_series_stamps1)
  s <- ssa(time_series, L = 50)
  res <- eossa_exp(s, 3, 3e-2)
```

Ошибка аппроксимации

```{r}
  print(sum(abs(time_series - res[[1]])))
```

Достаточно точно аппроксимируется.

## Пример 2.

Возьмем полином степени 6.

```{r}
  polynomial <- function(j) {
    return(4.7 - 3e-2 * j + 4.6e-4 * j ^ 2 - 5.3e-6 * j ^ 3 + 6e-8 * j ^ 4 - 4e-10 * j ^ 5 - 2e-12 * j ^ 6)
  }
```

```{r}
  time_series <- polynomial(time_series_stamps1)
  s <- ssa(time_series, L = 50)
  res <- eossa_exp(s, 7, 3e-2)
```

Ошибка аппроксимации

```{r}
  print(sum(abs(time_series - res[[1]])))
```

Достаточно точно аппроксимируется.

## Пример 3.

Возьмем полином степени 2. Добавим белый гауссовский шум $\mathcal{N}(0, 0.01 ^ 2)$

```{r}
  polynomial <- function(j) {
    return(-3.2 + 3e-2 * j)
  }
```

```{r}
  source("jordan_util.R")
  time_series <- polynomial(time_series_stamps1)
  s <- ssa(time_series + rnorm(length(time_series), sd = 0.05), L = 50)
  res <- eossa_exp(s, 2, 3e-2)
```

Здесь базис получался неполным, шум сильно изменяет кратный корень. Почему базис строился некорректно: первая степень матрицы при стандартном $tol$ (параметр для определения ранга) имела ранг 2. При этом если поставить $tol=6*10^{-3}$, то ранг определяется верно.

Ошибка аппроксимации
```{r}
  sum(abs(res[[1]] - time_series))
```

Попробуем также посмотреть, что будет, если вручную ввести корень.

```{r}
  res2 <- eossa_exp_fixed(s, 2, c(1), c(2), 3e-2)
```

Ошибка аппроксимации
```{r}
  sum(abs(res2[[1]] - time_series))
```

Ошибки аппроксимации совпадают.
