---
title: "R Notebook"
output:
  html_document
---

## Алгоритм

Задача: необходимо для заданной матрицы найти ее каноническое жорданово представление.

Пусть умеем устойчиво считать ранг матрицы, проверять ортогональность можно через скалярное произведение.

Алгоритм:

1. Найти собственные числа матрицы, сделать кластеризацию (здесь есть некоторые проблемы).

2. Пусть $\mathbf{B} = \mathbf{A} - \lambda \mathbf{E}$. Найдем такое минимальное $k \geq 0$, что $rank \mathbf{B}^k = rank \mathbf{B}^{k + 1}$.

3. Возьмем факторные вектора матрицы $\mathbf{B} ^ {k}$ такие, что они соответствуют $\varepsilon$-малым сингулярным числам и при этом ортогональны (в смысле скалярное произведение меньше некоторого $\varepsilon _0$) факторным векторам матрицы $\mathbf{B}^{k - 1}$, которые соответствуют $\varepsilon$-малым сингулярным числам.
```{r,warning = FALSE, message=FALSE}
  library(matrixcalc)
  library(Matrix)
  library(lmreg)
```

```{r,warning = FALSE, message=FALSE}
  source("jordan_util.R")
```
## Пример 1.
```{r}
  A <- matrix(c(1, 1, 0, -1, -1, 3, 0, -1, 0, 0, 2, 0, 0, 0, 0, 2), 4, 4, byrow = TRUE)
  print(A)
  print(eigen(A)$values)
  
  res <- get_all_basis(A, c(2), c(4))
  print(res)
```

Проверим жорданово разложение
```{r}
  cell <- matrix(c(2, 1, 0, 0, 0, 2, 0, 0, 0, 0, 2, 0, 0, 0, 0, 2), 4, 4, byrow = TRUE)
  dec <- res$basis %*% cell %*% solve(res$basis)
  
  print("Norm of difference")
  print(norm(abs(dec - A)))
```

## Пример 2.
```{r}
  A <- matrix(c(0, 1, 0, -4, 4, 0, -2, 1, 2), 3, 3, byrow = TRUE)
  print(A)
  print(eigen(A)$values)
  
  res <- get_all_basis(A, c(2), c(3))
  print(res)
```

Проверим жорданово разложение
```{r}
  cell <- matrix(c(2, 1, 0, 0, 2, 0, 0, 0, 2), 3, 3, byrow = TRUE)
  dec <- res$basis %*% cell %*% solve(res$basis)
  
  print("Norm of difference")
  print(norm(abs(dec - A)))
```

## Пример 3.
```{r}
  A <- matrix(c(1, -3, 3, -2, -6, 13, -1, -4, 8), 3, 3, byrow = TRUE)
  print(A)
  print(eigen(A)$values)
  
  res <- get_all_basis(A, c(eigen(A)$values[3]), c(3))
  print(res)

```

Проверим жорданово разложение
```{r}
  cell <- matrix(c(1, 1, 0, 0, 1, 1, 0, 0, 1), 3, 3, byrow = TRUE)
  dec <- res$basis %*% cell %*% solve(res$basis)
  
  print(norm(abs(dec - A)))
```
## Пример 4.
Посмотрим на матрицы, у которых несколько различных собственных чисел (например, два).
```{r}
  A <- matrix(c(0, -6, -7, -9, 1, 5, 3, 4, 0, 0, 4, 2, 0, 0, -1, 1), 4, 4, byrow = TRUE)
  print(A)
  print(eigen(A)$values)
  
  res <- get_all_basis(A, c(3, 2), c(2, 2))
  print(res)
```

```{r}
  cell <- matrix(c(3, 1, 0, 0, 0, 3, 0, 0, 0, 0, 2, 0, 0, 0, 0, 2), 4, 4, byrow = TRUE)
  dec <- res$basis %*% cell %*% solve(res$basis)
  
  print(norm(abs(dec - A)))

```

## Пример 5. Просто базис из собственных векторов

```{r}
  A <- matrix(rnorm(25), nrow = 5, ncol = 5, byrow = TRUE)
  print(A)
  vals <- eigen(A)$values
  print(vals)
  
  
  res <- get_all_basis(A, vals, rep(1, 5))
```

```{r}
  cell <- diag(vals)
  dec <- res$basis %*% cell %*% solve(res$basis)
  
  print(norm(abs(dec - A)))
```

## Пример 6.
Теперь хочется разложить именно комплексную матрицу и посмотреть на ошибку.

```{r}
  A <- matrix(c(2 - 0.75i, 0, 0, 0, 4, 1.25i, 0, -2.4 + 2.75i, -1.5i), 3, 3, byrow = TRUE)
  print(A)
  print(eigen(A)$values)
  
  res <- get_all_basis(A, c(2-0.75i), c(3))
  print(res)
```


```{r}
  cell <- matrix(c(2.0-0.75i, 1, 0, 0, 2.0-0.75i, 0, 0, 0, 2.0 - 0.75i), 3, 3, byrow = TRUE)
  dec <- res$basis %*% cell %*% solve(res$basis)
  
  print(norm(abs(dec - A)))
```
## Пример 6.
Здесь расположены все остальные примеры, выводится только матрица и ошибка

```{r}
  A <- matrix(c(4, -5, 2, 5, -7, 3, 6, -9, 4), 3, 3, byrow = TRUE)
  print(A)
  res <- get_all_basis(A, c(1, 0), c(1, 2))
  cell <- matrix(c(1, 0, 0, 0, 0, 1, 0, 0, 0), 3, 3, byrow = TRUE)
  dec <- res$basis %*% cell %*% solve(res$basis)
  print(paste0("Norm of difference: ", norm(abs(dec - A))))
  
  A <- matrix(c(1, 1, 9, -6, -1, 3, 11, -7, 0, 0, 2, 0, 0, 0, 0, 2), 4, 4, byrow = TRUE)
  print(A)
  res <- get_all_basis(A, c(2), c(4))
  cell <- matrix(c(2, 1, 0, 0, 0, 2, 1, 0, 0, 0, 2, 0, 0, 0, 0, 2), 4, 4, byrow = TRUE)
  dec <- res$basis %*% cell %*% solve(res$basis)
  print(paste0("Norm of difference: ", norm(abs(dec - A))))
  
  A <- matrix(c(3, 1, -4, -7, -1, 1, 5, 9, 0, 0, 4, 4, 0, 0, -1, 0), 4, 4, byrow = TRUE)
  print(A)
  res <- get_all_basis(A, c(2), c(4))
  cell <- matrix(c(2, 1, 0, 0, 0, 2, 0, 0, 0, 0, 2, 1, 0, 0, 0, 2), 4, 4, byrow = TRUE)
  dec <- res$basis %*% cell %*% solve(res$basis)
  print(paste0("Norm of difference: ", norm(abs(dec - A))))
  
  A <- matrix(c(1, 1, 3, -2, -1, 3, 4, -2, 0, 0, 1, 1, 0, 0, -1, 3), 4, 4, byrow = TRUE)
  print(A)
  res <- get_all_basis(A, c(2), c(4))
  cell <- matrix(c(2, 1, 0, 0, 0, 2, 1, 0, 0, 0, 2, 1, 0, 0, 0, 2), 4, 4, byrow = TRUE)
  dec <- res$basis %*% cell %*% solve(res$basis)
  print(paste0("Norm of difference: ", norm(abs(dec - A))))
  
  A <- matrix(c(2, 5, 1, -1, -3, 0, -2, -3, -2), 3, 3, byrow = TRUE)
  print(A)
  res <- get_all_basis(A, c(-1), c(3))
  cell <- matrix(c(-1, 1, 0, 0, -1, 1, 0, 0, -1), 3, 3, byrow = TRUE)
  dec <- res$basis %*% cell %*% solve(res$basis)
  print(paste0("Norm of difference: ", norm(abs(dec - A))))
  
  A <- matrix(c(3, -4, 0, 2, 4, -5, -2, 4, 0, 0, 3, -2, 0, 0, 2, -1), 4, 4, byrow = TRUE)
  print(A)
  res <- get_all_basis(A, c(-1, 1), c(2, 2))
  cell <- matrix(c(-1, 1, 0, 0, 
                   0, -1, 0, 0, 
                   0, 0, 1, 1, 
                   0, 0, 0, 1), 4, 4, byrow = TRUE)
  dec <- res$basis %*% cell %*% solve(res$basis)
  print(paste0("Norm of difference: ", norm(abs(dec - A))))
  
  
```

## Пример 7.
Большие матрицы

```{r}
  #1
  A <- matrix(c(1, 2, 0, 0, 0, 2,
                1, -1, 0, 1, -1, -2,
                0, 0, 1, 0, 0, 0,
                0, 0, 0, 1, 0, 0,
                0, -2, 0, -1, 1, 2,
                -1, 2, 0, -1, 1, 3), 6, 6, byrow = TRUE)
  print(A)
  eigen(A)$values
  res <- get_all_basis(A, c(3, 1, -1), c(1, 4, 1))
  cell <- matrix(c(3, 0, 0, 0, 0, 0,
                   0, 1, 1, 0, 0, 0,
                   0, 0, 1, 0, 0, 0,
                   0, 0, 0, 1, 0, 0,
                   0, 0, 0, 0, 1, 0,
                   0, 0, 0, 0, 0, -1), 6, 6, byrow = TRUE)
  dec <- res$basis %*% cell %*% solve(res$basis)
  print(paste0("Norm of difference: ", norm(abs(dec - A))))
  
  #2
  A <- matrix(c(-3, -2, 2, -1, 2, -1,
                0, -1, 0, 0, 0, 0,
                -2, 0, -1, 0, 0, -1,
                0, -1, 1, -2, 1, 0,
                2, -1, 1, -1, 0, 1,
                4, 4, -4, 2, -4, 1), 6, 6, byrow = TRUE)
  print(A)
  eigen(A)$values
  res <- get_all_basis(A, c(-1), c(6))
  cell <- matrix(c(-1, 1, 0, 0, 0, 0,
                   0, -1, 1, 0, 0, 0,
                   0, 0, -1, 0, 0, 0,
                   0, 0, 0, -1, 1, 0,
                   0, 0, 0, 0, -1, 0,
                   0, 0, 0, 0, 0, -1), 6, 6, byrow = TRUE)
  dec <- res$basis %*% cell %*% solve(res$basis)
  print(paste0("Norm of difference: ", norm(abs(dec - A))))
  
  #3
  A <- matrix(c(-1, -2, 2, -2, 2, -1,
                0, 1, 0, 0, 0, 0,
                -2, 0, 1, 0, 0, -1,
                0, -1, 1, 0, 1, 0,
                2, -1, 1, -1, 2, 1,
                4, 5, -4, 4, -4, 3), 6, 6, byrow = TRUE)
  print(A)
  eigen(A)$values
  res <- get_all_basis(A, c(1), c(6))
  cell <- matrix(c(1, 1, 0, 0, 0, 0,
                   0, 1, 1, 0, 0, 0,
                   0, 0, 1, 0, 0, 0,
                   0, 0, 0, 1, 1, 0,
                   0, 0, 0, 0, 1, 0,
                   0, 0, 0, 0, 0, 1), 6, 6, byrow = TRUE)
  dec <- res$basis %*% cell %*% solve(res$basis)
  print(paste0("Norm of difference: ", norm(abs(dec - A))))
  
  #4
  A <- matrix(c(-1, -2, 2, -2, 2, -1,
                0, 1, 0, 0, 0, 0,
                -2, 0, 1, 0, 0, -1,
                -2, -1, 1, 0, 1, 0,
                2, -1, 1, -1, 2, 1,
                4, 5, -4, 4, -4, 3), 6, 6, byrow = TRUE)
  print(A)
  eigen(A)$values
  res <- get_all_basis(A, c(3, 1, -1), c(1, 4, 1))
  cell <- matrix(c(3, 0, 0, 0, 0, 0,
                   0, 1, 1, 0, 0, 0,
                   0, 0, 1, 1, 0, 0,
                   0, 0, 0, 1, 0, 0,
                   0, 0, 0, 0, 1, 0,
                   0, 0, 0, 0, 0, -1), 6, 6, byrow = TRUE)
  dec <- res$basis %*% cell %*% solve(res$basis)
  print(paste0("Norm of difference: ", norm(abs(dec - A))))
  
  #5
  A <- matrix(c(2, 0, 0, 0, 1, 0,
                0, 2, 0, 0, 1, 0,
                1, -1, -1, 1, 0, 3,
                0, 0, 0, 2, 0, 0,
                -1, 1, 0, 0, 2, 0,
                1, -1, -3, 1, 0, 5), 6, 6, byrow = TRUE)
  print(A)
  eigen(A)$values
  res <- get_all_basis(A, c(2), c(6))
  cell <- matrix(c(2, 1, 0, 0, 0, 0,
                   0, 2, 1, 0, 0, 0,
                   0, 0, 2, 0, 0, 0,
                   0, 0, 0, 2, 1, 0,
                   0, 0, 0, 0, 2, 0,
                   0, 0, 0, 0, 0, 2), 6, 6, byrow = TRUE)
  dec <- res$basis %*% cell %*% solve(res$basis)
  print(paste0("Norm of difference: ", norm(abs(dec - A))))
  
  #6
  A <- matrix(c(2, 0, 0, 0, 1, 0,
                0, 2, 0, 0, 1, 0,
                1, -1, -1, 1, 0, 3,
                0, 0, 0, 2, 0, 0,
                -1, 1, 0, 0, 2, 0,
                1, -1, -3, 1, 0, 1), 6, 6, byrow = TRUE)
  print(A)
  eigen(A)$values
  res <- get_all_basis(A, c(2.828427i, -2.828427i, 2), c(1, 1, 4))
  cell <- matrix(c(2.828427i, 0, 0, 0, 0, 0,
                   0, -2.828427i, 0, 0, 0, 0,
                   0, 0, 2, 1, 0, 0,
                   0, 0, 0, 2, 1, 0,
                   0, 0, 0, 0, 2, 0,
                   0, 0, 0, 0, 0, 2), 6, 6, byrow = TRUE)
  dec <- res$basis %*% cell %*% solve(res$basis)
  print(paste0("Norm of difference: ", norm(abs(dec - A))))
  
  #7
  A <- matrix(c(-1, -1, 0, 0, 1, 0,
                0, -2, -1, 0, 0, 1,
                0, 0, -5, 1, 0, 3,
                0, 0, 0, -2, 0, 0,
                -1, 1, 0, 0, -3, 0,
                0, 0, -3, 1, 0, 1), 6, 6, byrow = TRUE)
  print(A)
  eigen(A)$values
  res <- get_all_basis(A, c(-2), c(6))
  cell <- matrix(c(-2, 1, 0, 0, 0, 0,
                   0, -2, 1, 0, 0, 0,
                   0, 0, -2, 0, 0, 0,
                   0, 0, 0, -2, 1, 0,
                   0, 0, 0, 0, -2, 0,
                   0, 0, 0, 0, 0, -2), 6, 6, byrow = TRUE)
  dec <- res$basis %*% cell %*% solve(res$basis)
  print(paste0("Norm of difference: ", norm(abs(dec - A))))
  
  #8
  A <- matrix(c(4, -1, 0, 0, 1, 0,
                0, 3, -1, 0, 0, 1,
                0, 0, 0, 1, 0, 3,
                0, 0, 0, 3, 0, 0,
                -1, 1, 0, 0, 2, 0,
                0, 0, -3, 1, 0, 6), 6, 6, byrow = TRUE)
  print(A)
  eigen(A)$values
  res <- get_all_basis(A, c(3), c(6))
  cell <- matrix(c(3, 1, 0, 0, 0, 0,
                   0, 3, 1, 0, 0, 0,
                   0, 0, 3, 0, 0, 0,
                   0, 0, 0, 3, 1, 0,
                   0, 0, 0, 0, 3, 0,
                   0, 0, 0, 0, 0, 3), 6, 6, byrow = TRUE)
  dec <- res$basis %*% cell %*% solve(res$basis)
  print(paste0("Norm of difference: ", norm(abs(dec - A))))
  
  #9
  A <- matrix(c(-1, 2, 0, 0, -4, 0,
                0, -3, -1, 0, 0, 1,
                0, 0, -5, 1, 0, 2,
                0, 0, 0, -3, 0, 0,
                1, 1, 0, 0, -5, 0,
                0, 0, -2, 1, 0, -1), 6, 6, byrow = TRUE)
  print(A)
  eigen(A)$values
  res <- get_all_basis(A, c(-3), c(6))
  cell <- matrix(c(-3, 1, 0, 0, 0, 0,
                   0, -3, 1, 0, 0, 0,
                   0, 0, -3, 0, 0, 0,
                   0, 0, 0, -3, 1, 0,
                   0, 0, 0, 0, -3, 0,
                   0, 0, 0, 0, 0, -3), 6, 6, byrow = TRUE)
  dec <- res$basis %*% cell %*% solve(res$basis)
  print(paste0("Norm of difference: ", norm(abs(dec - A))))
  
  #10
  A <- matrix(c(1, 1, 0, 1, 0, 0,
                2, 1, 1, 0, 0, 0,
                0, -2, 1, -2, 0, 1,
                -1, 0, -1, 1, 1, -2,
                0, -1, 0, -1, 1, 0,
                0, 0, 0, 0, 0, 1), 6, 6, byrow = TRUE)
  print(A)
  eigen(A)$values
  res <- get_all_basis(A, c(1), c(6))
  cell <- matrix(c(1, 1, 0, 0, 0, 0,
                   0, 1, 1, 0, 0, 0,
                   0, 0, 1, 0, 0, 0,
                   0, 0, 0, 1, 1, 0,
                   0, 0, 0, 0, 1, 1,
                   0, 0, 0, 0, 0, 1), 6, 6, byrow = TRUE)
  dec <- res$basis %*% cell %*% solve(res$basis)
  print(paste0("Norm of difference: ", norm(abs(dec - A))))
  
  #11
  A <- matrix(c(2, 0, 0, 0, 0, 1,
                1, 2, 0, 0, 0, 0,
                1, 0, 2, 0, 0, 0,
                -1, -2, 2, 4, 1, -3,
                2, 3, -3, -4, 0, 6,
                0, 0, 0, 0, 0, 2), 6, 6, byrow = TRUE)
  print(A)
  eigen(A)$values
  res <- get_all_basis(A, c(2), c(6))
  cell <- matrix(c(2, 1, 0, 0, 0, 0,
                   0, 2, 1, 0, 0, 0,
                   0, 0, 2, 0, 0, 0,
                   0, 0, 0, 2, 1, 0,
                   0, 0, 0, 0, 2, 1,
                   0, 0, 0, 0, 0, 2), 6, 6, byrow = TRUE)
  dec <- res$basis %*% cell %*% solve(res$basis)
  print(paste0("Norm of difference: ", norm(abs(dec - A))))
  
  #12
  A <- matrix(c(5, 0, 0, 0, 0, 1,
                0, 2, 1, -1, 1, 0,
                2, 0, 2, 1, -1, 1,
                0, 0, 0, 3, 0, 0,
                -2, -1, 2, -2, 5, -1,
                -4, 0, 0, 1, 0, 1), 6, 6, byrow = TRUE)
  print(A)
  eigen(A)$values
  res <- get_all_basis(A, c(3), c(6))
  cell <- matrix(c(3, 1, 0, 0, 0, 0,
                   0, 3, 1, 0, 0, 0,
                   0, 0, 3, 0, 0, 0,
                   0, 0, 0, 3, 1, 0,
                   0, 0, 0, 0, 3, 1,
                   0, 0, 0, 0, 0, 3), 6, 6, byrow = TRUE)
  dec <- res$basis %*% cell %*% solve(res$basis)
  print(paste0("Norm of difference: ", norm(abs(dec - A))))

  #Далее 1.10
```
